【裁判字號】    99,裁,3165
【裁判日期】    991209
【裁判案由】    優惠存款
【裁判全文】
最  高  行  政  法  院  裁  定
                                      99年度裁字第3165號
聲  請  人  沈素梅
訴訟代理人  潘正芬  律師
            陳修君  律師
上列聲請人因與相對人高雄市政府教育局間優惠存款事件，對於
中華民國99年5月27日本院99年度裁字第1198號裁定，聲請再審
，本院裁定如下：
    主  文
再審之聲請駁回。
再審訴訟費用由聲請人負擔。
    理  由
一、按對於確定裁定聲請再審，應依行政訴訟法第283條準用同
    法第277條第1項第4款之規定表明再審理由，此為必須具備
    之程式。所謂表明再審理由，必須指明確定裁定有如何合於
    行政訴訟法第273條所定再審事由之具體情事，始為相當。
    倘僅泛言有再審事由而無具體情事者，仍難謂已合法表明再
    審理由，所為再審之聲請，即屬不合法。
二、本件聲請人因不服高雄高等行政法院98年度訴字第650號判
    決(下稱原審判決) ，提起上訴，經本院99年度裁字第1198
    號裁定(下稱原確定裁定)以：「…聲請人之上訴理由，係就
    原審判決所為論斷及已指駁不採者，復執陳詞再為爭議，而
    非具體表明合於不適用法規、適用法規不當、或行政訴訟法
    第243條第2項所列各款之情形，難認對原審判決之如何違背
    法令已有具體之指摘，應認其上訴為不合法。聲請人於起訴
    狀所載訴之聲明為：『撤銷訴願決定及原處分』，於民國99
    年1月21日最後一次言詞辯論期日，聲請人陳稱聲明同前，
    且明確陳述：『本件原告訴之聲明仍如起訴狀所載』，上訴
    理由指其訴之聲明併請求損害補償而為指摘，尚有誤會；又
    上訴意旨以原審未排拒教育部93年3月15日台軍字第0930024
    123號函釋之適用，惟原判決理由並未援引上開函，均附此
    敘明…」，予以駁回。聲請人猶不服，以原確定裁定有行政
    訴訟法第273條第1項第1款再審事由，聲請再審，略以：聲
    請人於原審已主張原審判決違反行政訴訟法第125條、公保
    優存要點第2點第3款、行政程序法第6條及平等原則，且非
    屬本院97年裁字第1738號、97年裁字第934號判例所揭示上
    訴不合法之情形，足證聲請人上訴理由中已有具體指摘，原
    確定裁定卻以裁定方式為之，顯為適用法規錯誤。聲請人於
    原審第一次言詞辯論期日曾提出3種補償之主張，惟原審判
    決未為闡明，原確定裁定亦未加指摘。原審判決雖未直接引
    用教育部93年3月15日台軍字第0930024123號函釋，惟於判
    決理由中援引前揭函釋意旨，顯係採前揭函釋見解等語。經
    核其聲請狀內表明之再審理由，無非係重述其在前訴訟程序
    之主張而為原確定裁定摒棄不採之陳詞，其對於原確定裁定
    究有如何合於行政訴訟法第273條第1項第1款規定之具體情
    事，則未據敘明，依上開規定及說明，其聲請自非合法。
三、據上論結，本件聲請為不合法。依行政訴訟法第283條、第
    278條第1項、第104條、民事訴訟法第95條、第78條，裁定
    如主文。
中    華    民    國    99    年    12    月    9     日
                    最高行政法院第一庭
                        審判長法官  鍾  耀  光
                              法官  陳  鴻  斌
                              法官  劉  介  中
                              法官  黃  淑  玲
                              法官  林  樹  埔

以  上  正  本  證  明  與  原  本  無  異
中    華    民    國    99    年    12    月    9     日
                              書記官  王  史  民

司法院資訊處製作；財團法人民間司法改革基金會備份。
